臺灣高等法院刑事裁定
110年度聲字第2622號
聲  請  人  
即受判決人  黃意翔


上列聲請人即受刑人因妨害性自主案件（本院本院107年度侵上
訴字第211號），聲請付與卷證影本，本院裁定如下：
    主  文
甲○○准予預付費用後付與如附表所示卷宗影本，但涉及甲○○以外
之人之基本資料（不含姓名)，暨其他足資識別被害人身分之資
訊部分不得影印，且取得上開資料不得為非正當目的使用。
    理  由
一、按被告於審判中得預納費用請求付與卷宗及證物之影本，但
    卷宗及證物之內容與被告被訴事實無關或足以妨害另案之偵
    查，或涉及當事人或第三人之隱私或業務秘密者，法院得限
    制之；於聲請再審之情形，準用之，刑事訴訟法第33條第2
    項、第429條之1第3項分別定有明文。復依性侵害犯罪防治
    法第12條等規定之規範意旨，司法機關不得揭露足資識別性
    侵害被害人身分之資訊，且因職務或業務知悉或持有足資識
    別性侵害被害人身分之資料者，除法律另有規定外，應予保
    密。惟觀諸刑事訴訟法第33條第2項之修正理由「被告於審
    判中之卷證獲知權，屬其受憲法訴訟權保障所應享有之防禦
    權，自得親自直接行使而毋庸經由辯護人輾轉獲知，且不應
    因被告有無辯護人而有差別待遇。又刑事案件之卷宗及證物
    ，係據以進行審判程序之重要憑藉，基於憲法正當法律程序
    原則，除卷宗及證物之內容與被告被訴事實無關或足以妨害
    另案之偵查，或涉及當事人或第三人之隱私或業務秘密者，
    法院得予以限制外，自應使被告得以獲知其被訴案件卷宗及
    證物之全部內容，俾能有效行使防禦權。」，及同法第429
    條之1第3項之增訂理由「聲請再審無論基於何種事由，接觸
    並瞭解相關卷證資料，與聲請再審是否有理由，以及能否開
    啟再審程序，均至關重要」，可知被告或再審聲請權人之卷
    證資訊獲知權，屬憲法第16條所保障訴訟權之重要一環，除
    符合法定事由而例外予以限制外，原則上皆應予許可。且縱
    使卷內足以識別兒童及少年或性侵害被害人身分之資訊等應
    予保密事項，司法機關依法固不得揭露此等資訊，法院仍應
    在技術可及與成本合理之前提下，視此等資訊之種類、程度
    、範圍等情形，儘量採取僅交付不含或除去此等資訊之卷證
    資料，以代完全不許可交付之決定（參照最高法院105年度
    台抗字第437號裁定意旨參照）。唯有如此，始能於性侵害
    被害人之保護，與被告或再審聲請權人權益之維護間，取得
    適當權衡，亦始符合憲法上訴訟權保障及比例原則之要求。
二、聲請人即受判決人甲○○（下稱聲請人）因臺灣桃園地方法院
    106年度侵訴字第48號判決、本院107年度侵上訴字第211號
    判決，受判決在監服刑，聲請人認該案疑點重重，具狀向本
    院調閱上述案號案件所有卷宗資料，以供被告訴訟之用途，
    影印所需之費用，皆由被告保管金或勞作金扣除，懇請本院
    准予被告所求，實感大德等語，就聲請意旨所陳「供訴訟之
    用」、「該案疑點重重」，顯然係對確定判決所認定之事實
    並未折服，客觀上足以判斷聲請人所指「訴訟之用」係為聲
    請再審之用。　　
三、經查，本件聲請人因共同強制性交案件，經臺灣桃園地方法
    院以106年度侵訴字第48號判處有期徒刑7年10月，被告上訴
    本院後，經本院以107年度侵上訴字第211號判決上訴駁回，
    再經最高法院以109年度台上字第2799號判決上訴駁回確定
    ，有本院被告前案紀錄表在卷可憑。聲請人為上開案件之被
    告即受判決人，屬刑事訴訟法第427條第2款所定之再審聲請
    權人，依其聲請意旨已足判斷係為聲請再審之需，而聲請預
    付費用交付如附表所示之卷宗影本，審酌本案卷內有限閱之
    不公開卷，復參諸109年1月8日刑事訴訟法第429條之1第3項
    ：「聲請再審無論基於何種事由，接觸並瞭解相關卷證資料
    ，與聲請再審是否有理由，以及能否開啟再審程序，均至關
    重要。原法並未明文規定聲請權人之卷證資訊獲知權，致生
    適用上之爭議，規範尚有未足，爰增訂本條第三項，俾聲請
    權人或代理人得以聲請再審為理由以及在聲請再審程序中，
    準用第33條之規定，向法院聲請獲知卷證資訊」之立法意旨
    ，為維護聲請人之卷證資訊探知權，本院認除關於被告以外
    之人之基本資料（不含姓名)，暨其他足資識別被害人身分
    之資訊部分，不得閱覽、抄錄或影印（包括付費影本），以
    維護第三人隱私及避免足資識別性侵害被害人身分之資訊揭
    露外，其餘卷宗之電子卷證內容，均准予聲請人閱覽、抄錄
    、影印，或於聲請人預納費用後，准予交付卷宗之影本，惟
    不得就該內容為非正當目的之使用。
據上論斷，應依刑事訴訟法第220條，裁定如主文。
中　　華　　民　　國　　110 　年　　7 　　月　　6 　　日
                  刑事第二十一庭審判長法　官  許宗和
                                      法　官  黃玉婷
                                      法　官  黃惠敏
以上正本證明與原本無異。
如不服本裁定，應於收受送達後五日內向本院提出抗告狀。
                                      書記官  吳錫欽
中　　華　　民　　國　　110 　年　　7 　　月　　8 　　日
附表：　　　　　　　　　　　　　　　　　　　
編號 付與卷宗名稱（影本）   1 臺灣桃園地方檢察署105年度偵字第17082號偵查公開卷(不含限閱資料)之電子卷證影本   2 臺灣桃園地方法院106年度侵訴字第48號刑事公開卷(不含限閱資料)之電子卷證影本   3 本院107年度侵上訴字第211號刑事公開卷(不含限閱資料) 之電子卷證影本